【裁判字號】    97,交聲,146
【裁判日期】    970905
【裁判案由】    違反道路交通管理處罰條例
【裁判全文】
臺灣宜蘭地方法院交通事件裁定         97年度交聲字第146號
移
異  議  人
即受處分人  甲○○
上列異議人即受處分人因違反道路交通管理處罰條例案件，對於
交通部公路總局台北區監理所宜蘭監理站中華民國97年5月12日
所為之處分（原處分案號：宜監字第裁43-CO0000000號），聲明
異議，本院裁定如下：
    主  文
異議駁回。
    理  由
一、按汽車駕駛人，行經有燈光號誌管制之交岔路口闖紅燈者，
    處新臺幣（下同）1,800元以上5,400元以下罰鍰，並記違規
    點數3點，道路交通管理處罰條例第53條第1項、第63條第1
    項第3款分別定有明文。
二、本件異議人即受處分人甲○○於民國97年3月16日下午7時35
    分許，騎乘車號BPJ-989號機車，行經臺北縣永和市○○路
    306巷口時，於該路口行車管制號誌已轉變為紅燈，表示車
    輛禁止通行，不得超越停止線或進入路口時，猶騎乘其所有
    上開車輛闖越紅燈，經臺北縣政府警察局永和分局警員以受
    處分人有前揭違規行為而製單舉發。嗣受處分人於應到案日
    期前提出申訴，原處分機關遂於97年5月12日依道路交通管
    理處罰條例第53條第1項、第63條第1項（漏載第3款）之規
    定，裁處受處分人罰鍰1,800元、並記違規點數3點在案。
三、訊據受處分人甲○○就其於前揭時間，騎乘BPJ-989號機車
    ，行經上開有燈光號誌管制之路口之事實，均坦認不諱，惟
    辯稱其並未闖紅燈云云。經查，經證人即在現場舉發之員警
    李柏震於本院具結證述：「當時我是從巷子裡面出來，往仁
    愛路方向走，現場是T字路口，我出來的方向是綠燈，所以
    仁愛路方向的號誌是紅燈，我當時看到異議人在仁愛路上有
    闖紅燈的情事，所以才攔停舉發，攔停地點距離路口約30公
    尺，因為異議人是行進中的車輛，我是看到異議人確定他有
    闖紅燈，才會攔停，不可能無緣無故去攔停市民」等語明確
    ，則依證人李柏震之位置觀之，其由仁愛路306巷與仁愛路
    之T字路口行駛，則對於受處分人於仁愛路上行駛之情形，
    自可清楚見聞無誤，而證人李柏震已結證說明本件查獲之經
    過，衡之證人李柏震為執行交通勤務之警員，與受處分人並
    無任何利害關係或嫌隙，當無故意誣陷受處分人之理，是證
    人李柏震所證，自堪採信為真實。故受處分人確實有於前開
    時、地行經有燈光號誌管制之交岔路口闖紅燈之情事等情，
    自堪以認定。從而，原處分機關依道路交通管理處罰條例第
    53條第1項、第63條第1項第3款規定，裁處異議人罰鍰1,800
    元並記違規點數3點，核無違法或不當情形，故本件異議為
    無理由，應予駁回。
據上論斷，應依道路交通案件處理辦法第19條，裁定如主文。
中    華    民    國    97    年     9    月     5    日
                  交通法庭法  官  鄭貽馨
以上正本證明與原本無異。
如不服本裁定，應於裁定送達後5日內，向本院提出抗告狀。（
應附繕本）
                          書記官  林嘉萍
中    華    民    國    97    年    9     月    5     日


司法院資訊處製作；財團法人民間司法改革基金會備份。
